{"present": {"1 Singular": {"Affirmative": "oighr\u00edm", "Question": "an oighr\u00edm?", "Negative": "n\u00ed oighr\u00edm"}, "2 Singular": {"Affirmative": "oighr\u00edonn t\u00fa", "Question": "an oighr\u00edonn t\u00fa?", "Negative": "n\u00ed oighr\u00edonn t\u00fa"}, "3 Singular": {"Male": {"Affirmative": "oighr\u00edonn s\u00e9", "Question": "an oighr\u00edonn s\u00e9?", "Negative": "n\u00ed oighr\u00edonn s\u00e9"}, "Female": {"Affirmative": "oighr\u00edonn s\u00ed", "Question": "an oighr\u00edonn s\u00ed?", "Negative": "n\u00ed oighr\u00edonn s\u00ed"}}, "1 Plural": {"Compressed": {"Affirmative": "oighr\u00edmid", "Question": "an oighr\u00edmid?", "Negative": "n\u00ed oighr\u00edmid"}, "Extended": {"Affirmative": "oighr\u00edonn muid", "Question": "an oighr\u00edonn muid?", "Negative": "n\u00ed oighr\u00edonn muid"}}, "2 Plural": {"Affirmative": "oighr\u00edonn sibh", "Question": "an oighr\u00edonn sibh?", "Negative": "n\u00ed oighr\u00edonn sibh"}, "3 Plural": {"Affirmative": "oighr\u00edonn siad", "Question": "an oighr\u00edonn siad?", "Negative": "n\u00ed oighr\u00edonn siad"}, "Passive": {"Affirmative": "oighr\u00edtear", "Question": "an oighr\u00edtear?", "Negative": "n\u00ed oighr\u00edtear"}}, "future": {"1 Singular": {"Affirmative": "oighreoidh m\u00e9", "Question": "an oighreoidh m\u00e9?", "Negative": "n\u00ed oighreoidh m\u00e9"}, "2 Singular": {"Affirmative": "oighreoidh t\u00fa", "Question": "an oighreoidh t\u00fa?", "Negative": "n\u00ed oighreoidh t\u00fa"}, "3 Singular": {"Male": {"Affirmative": "oighreoidh s\u00e9", "Question": "an oighreoidh s\u00e9?", "Negative": "n\u00ed oighreoidh s\u00e9"}, "Female": {"Affirmative": "oighreoidh s\u00ed", "Question": "an oighreoidh s\u00ed?", "Negative": "n\u00ed oighreoidh s\u00ed"}}, "1 Plural": {"Compressed": {"Affirmative": "oighreoimid", "Question": "an oighreoimid?", "Negative": "n\u00ed oighreoimid"}, "Extended": {"Affirmative": "oighreoidh muid", "Question": "an oighreoidh muid?", "Negative": "n\u00ed oighreoidh muid"}}, "2 Plural": {"Affirmative": "oighreoidh sibh", "Question": "an oighreoidh sibh?", "Negative": "n\u00ed oighreoidh sibh"}, "3 Plural": {"Affirmative": "oighreoidh siad", "Question": "an oighreoidh siad?", "Negative": "n\u00ed oighreoidh siad"}, "Passive": {"Affirmative": "oighreofar", "Question": "an oighreofar?", "Negative": "n\u00ed oighreofar"}}, "past": {"1 Singular": {"Affirmative": "d'oighrigh m\u00e9", "Question": "ar oighrigh m\u00e9?", "Negative": "n\u00edor oighrigh m\u00e9"}, "2 Singular": {"Affirmative": "d'oighrigh t\u00fa", "Question": "ar oighrigh t\u00fa?", "Negative": "n\u00edor oighrigh t\u00fa"}, "3 Singular": {"Male": {"Affirmative": "d'oighrigh s\u00e9", "Question": "ar oighrigh s\u00e9?", "Negative": "n\u00edor oighrigh s\u00e9"}, "Female": {"Affirmative": "d'oighrigh s\u00ed", "Question": "ar oighrigh s\u00ed?", "Negative": "n\u00edor oighrigh s\u00ed"}}, "1 Plural": {"Compressed": {"Affirmative": "d'oighr\u00edomar", "Question": "ar oighr\u00edomar?", "Negative": "n\u00edor oighr\u00edomar"}, "Extended": {"Affirmative": "d'oighrigh muid", "Question": "ar oighrigh muid?", "Negative": "n\u00edor oighrigh muid"}}, "2 Plural": {"Affirmative": "d'oighrigh sibh", "Question": "ar oighrigh sibh?", "Negative": "n\u00edor oighrigh sibh"}, "3 Plural": {"Compressed": {"Affirmative": "d'oighrigh siad", "Question": "ar oighrigh siad?", "Negative": "n\u00edor oighrigh siad"}, "Extended": {"Affirmative": "d'oighr\u00edodar", "Question": "ar oighr\u00edodar?", "Negative": "n\u00edor oighr\u00edodar"}}, "Passive": {"Affirmative": "oighr\u00edodh", "Question": "ar oighr\u00edodh?", "Negative": "n\u00edor oighr\u00edodh"}}, "condi": {"1 Singular": {"Affirmative": "d'oighreoinn", "Question": "an oighreoinn?", "Negative": "n\u00ed oighreoinn"}, "2 Singular": {"Affirmative": "d'oighreof\u00e1", "Question": "an oighreof\u00e1?", "Negative": "n\u00ed oighreof\u00e1"}, "3 Singular": {"Male": {"Affirmative": "d'oighreodh s\u00e9", "Question": "an oighreodh s\u00e9?", "Negative": "n\u00ed oighreodh s\u00e9"}, "Female": {"Affirmative": "d'oighreodh s\u00ed", "Question": "an oighreodh s\u00ed?", "Negative": "n\u00ed oighreodh s\u00ed"}}, "1 Plural": {"Compressed": {"Affirmative": "d'oighreoimis", "Question": "an oighreoimis?", "Negative": "n\u00ed oighreoimis"}, "Extended": {"Affirmative": "d'oighreodh muid", "Question": "an oighreodh muid?", "Negative": "n\u00ed oighreodh muid"}}, "2 Plural": {"Affirmative": "d'oighreodh sibh", "Question": "an oighreodh sibh?", "Negative": "n\u00ed oighreodh sibh"}, "3 Plural": {"Compressed": {"Affirmative": "d'oighreoid\u00eds", "Question": "an oighreoid\u00eds?", "Negative": "n\u00ed oighreoid\u00eds"}, "Extended": {"Affirmative": "d'oighreodh siad", "Question": "an oighreodh siad?", "Negative": "n\u00ed oighreodh siad"}}, "Passive": {"Affirmative": "d'oighreofa\u00ed", "Question": "an oighreofa\u00ed?", "Negative": "n\u00ed oighreofa\u00ed"}}, "imper": {"1 Singular": {"Affirmative": "oighr\u00edm!", "Negative": "n\u00e1 hoighr\u00edm!"}, "2 Singular": {"Affirmative": "oighrigh!", "Negative": "n\u00e1 hoighrigh!"}, "3 Singular": {"Male": {"Affirmative": "oighr\u00edodh s\u00e9!", "Negative": "n\u00e1 hoighr\u00edodh s\u00e9!"}, "Female": {"Affirmative": "oighr\u00edodh s\u00ed!", "Negative": "n\u00e1 hoighr\u00edodh s\u00ed!"}}, "1 Plural": {"Compressed": {"Affirmative": "oighr\u00edmis!", "Negative": "n\u00e1 hoighr\u00edmis!"}, "Extended": {"Affirmative": "oighr\u00edodh muid!", "Negative": "n\u00e1 hoighr\u00edodh muid!"}}, "2 Plural": {"Affirmative": "oighr\u00edg\u00ed!", "Negative": "n\u00e1 hoighr\u00edg\u00ed!"}, "3 Plural": {"Compressed": {"Affirmative": "oighr\u00edd\u00eds!", "Negative": "n\u00e1 hoighr\u00edd\u00eds!"}, "Extended": {"Affirmative": "oighr\u00edodh siad!", "Negative": "n\u00e1 hoighr\u00edodh siad!"}}, "Passive": {"Affirmative": "oighr\u00edtear!", "Negative": "n\u00e1 hoighr\u00edtear!"}}, "pastConti": {"1 Singular": {"Affirmative": "d'oighr\u00ednn", "Question": "an oighr\u00ednn?", "Negative": "n\u00ed oighr\u00ednn"}, "2 Singular": {"Affirmative": "d'oighr\u00edte\u00e1", "Question": "an oighr\u00edte\u00e1?", "Negative": "n\u00ed oighr\u00edte\u00e1"}, "3 Singular": {"Male": {"Affirmative": "d'oighr\u00edodh s\u00e9", "Question": "an oighr\u00edodh s\u00e9?", "Negative": "n\u00ed oighr\u00edodh s\u00e9"}, "Female": {"Affirmative": "d'oighr\u00edodh s\u00ed", "Question": "an oighr\u00edodh s\u00ed?", "Negative": "n\u00ed oighr\u00edodh s\u00ed"}}, "1 Plural": {"Compressed": {"Affirmative": "d'oighr\u00edmis", "Question": "an oighr\u00edmis?", "Negative": "n\u00ed oighr\u00edmis"}, "Extended": {"Affirmative": "d'oighr\u00edodh muid", "Question": "an oighr\u00edodh muid?", "Negative": "n\u00ed oighr\u00edodh muid"}}, "2 Plural": {"Affirmative": "d'oighr\u00edodh sibh", "Question": "an oighr\u00edodh sibh?", "Negative": "n\u00ed oighr\u00edodh sibh"}, "3 Plural": {"Compressed": {"Affirmative": "d'oighr\u00edd\u00eds", "Question": "an oighr\u00edd\u00eds?", "Negative": "n\u00ed oighr\u00edd\u00eds"}, "Extended": {"Affirmative": "d'oighr\u00edodh siad", "Question": "an oighr\u00edodh siad?", "Negative": "n\u00ed oighr\u00edodh siad"}}, "Passive": {"Affirmative": "d'oighr\u00edt\u00ed", "Question": "an oighr\u00edt\u00ed?", "Negative": "n\u00ed oighr\u00edt\u00ed"}}, "subj": {"1 Singular": {"Affirmative": "go n-oighr\u00ed m\u00e9", "Negative": "n\u00e1r oighr\u00ed m\u00e9"}, "2 Singular": {"Affirmative": "go n-oighr\u00ed t\u00fa", "Negative": "n\u00e1r oighr\u00ed t\u00fa"}, "3 Singular": {"Male": {"Affirmative": "go n-oighr\u00ed s\u00e9", "Negative": "n\u00e1r oighr\u00ed s\u00e9"}, "Female": {"Affirmative": "go n-oighr\u00ed s\u00ed", "Negative": "n\u00e1r oighr\u00ed s\u00ed"}}, "1 Plural": {"Compressed": {"Affirmative": "go n-oighr\u00edmid", "Negative": "n\u00e1r oighr\u00edmid"}, "Extended": {"Affirmative": "go n-oighr\u00ed muid", "Negative": "n\u00e1r oighr\u00ed muid"}}, "2 Plural": {"Affirmative": "go n-oighr\u00ed sibh", "Negative": "n\u00e1r oighr\u00ed sibh"}, "3 Plural": {"Affirmative": "go n-oighr\u00ed siad", "Negative": "n\u00e1r oighr\u00ed siad"}, "Passive": {"Affirmative": "go n-oighr\u00edtear", "Negative": "n\u00e1r oighr\u00edtear"}}, "verbal noun": "oighri\u00fa", "verbal adjective": "oighrithe"}